# 判断共同控制的两个步骤

提问人：原来你就在这里 时间：2015-10-03 17:17:35
请问各位老师：该怎么理解合营安排对共同控制的判断。 准则应用指南讲解对共同控制的判断： 共同控制，是指按照相关约定对某项安排所共有的控制，并且该安排的相关活动必须经过分享控制权的参与方一致同意后才能决策。 在判断是否存在共同控制时，应当按照本准则，首先判断是否由所有参与方或参与方组合集体控制该安排，其次再判断该安排相关活动的决策是否必须经过这些参与方一致同意。
请问各位老师，首先和其次的内容有什么区别吗？还有该安排由所有参与方或参与方组合集体控制，但是相关活动的决策不必经过这些参与方一致同意的情况吗？

回答人：chenyiwei
这两个步骤的判断内容是与“共同控制”的定义中的两个要点相对应的。即首先表明合营各方作为一个整体对该安排具有控制权；其次就合营各方的关系和决策机制而言，是在各方协商一致的基础上共同作出决策的，任何一个合营方都不能在不征求其他合营方同意的情况下单方面作出决策。 存在集体控制的各方事实上属于一致行动人关系。但并不是所有一致行动人关系都属于共同控制。一致行动人关系具体又可以根据内部决策机制分为两类：一类是建立在各方协商一致、共同决策基础上的一致行动，各方关系平等，这种一致行动关系构成共同控制；另一类是在其中有一个明显的主导者，当一致行动各方不能达成一致时需按该主导者的意见集体行动，这类一致行动不是共同控制，而是该主导者的单独控制，其他一致行动人的存在只是为了增强该主导者的控制力。

提问人：colynnchiu 时间：2018-03-06 18:22:01
“一致行动人关系具体又可以根据内部决策机制分为两类：一类是建立在各方协商一致、共同决策基础上的一致行动，各方关系平等，这种一致行动关系构成共同控制”版主，借楼请问，实际操作中，律师认为一致行动人协议中是必须对 协议双方 初步决策相左的时候的 表决机制做出安排，不接受笼统说“协商一致、共同决策”，因为很可能无法形成有效表决，那如果是意见相左，各自依据表决权表决的情况，就不会形成共同控制，那一致行动人协议也是无效的，请问这个矛盾点如何解决？

回答人：chenyiwei
建议根据实际情况设计有效的僵局解决机制。如果不可行，则明确牵头方，按牵头方的意思表决，不过这种情况会变成牵头方的单方面控制，不是参与各方的共同控制。